---
title: "SOL3070 Análisis de Datos Categóricos"
author: "Tarea corta 1, respuestas"
format: pdf
editor: visual
---

```{r, echo=FALSE}
# Escribir install.packages("tinytex") en la consola para instalar "tinytex"
# Carga "tinytex" para compilar PDF
library("tinytex")
```

Ponderación: 6% de la nota final del curso.

<br>

*Notar*:

-   $e$ corresponde al exponente natural
-   $\ln$ es el logarítmo natural

<br>

**Problema 1:** Simplifica: $\ln(a) + \ln(b)$

**Solución:** $\ln(a) + \ln(b) = \ln(a \times b)$

<br>

**Problema 2:** Simplifica: $\ln(c^4)$

**Solución:** Usando la propiedad de potencias de logaritmos: $\ln(c^4) = 4\ln(c)$

<br>

**Problema 3:** Si $3^x \times 3^{x-2} = 27$ encuentra ( x ).

**Solución:** 1.
Combinando bases similares: $3^x \times 3^{x-2} = 3^{2x-2}$ 2.
Escribiendo 27 en términos de base 3: $27 = 3^3$ 3.
Igualando las potencias, tenemos: $2x - 2 = 3$ 4.
Resolviendo para x: $2x = 5 \implies x = \frac{5}{2} = 2.5$

<br>

**Problema 4:** Simplifica: $e^{x}\times e^{-x}$

**Solución:** Usando las propiedades de los exponentes: $e^{x}\times e^{-x} = e^{x-x} = e^0 = 1$

<br>

**Problema 5:** Resuelve por ( y ): $y = e^{\ln(z)}$

**Solución:** Usando la propiedad de los logaritmos y exponentes como funciones inversas: $y = z$

<br>

**Problema 6:** Simplifica: $\ln(k) - \ln(l)$

**Solución:** Usando la propiedad de los logaritmos: $\ln(k) - \ln(l) = \ln\left(\frac{k}{l}\right)$

<br>

**Problema 7:** Resuelve por ( x ): $e^{2x} = 5$

**Solución:** 1.
Tomando el logaritmo natural de ambos lados: $2x = \ln(5)$ 2.
Resolviendo para x: $x = \frac{\ln(5)}{2}$

<br>

**Problema 8:** Simplifica: $\ln(m) + \ln(n) - \ln(o)$

**Solución:** Usando las propiedades de los logaritmos: $\ln(m) + \ln(n) - \ln(o) = \ln\left(\frac{m \times n}{o}\right)$

<br>

**Problema 9:** Resuelve por x: $y = e^{2x+1}$

**Solución:**

Para resolver la ecuación ($y = e^{2x+1}$) para (x), debemos despejar (x).

Dado: $y = e^{2x+1}$

Tomamos el logaritmo natural de ambos lados: $\ln(y) = \ln(e^{2x+1})$

Utilizando la propiedad del logaritmo ($\ln(e^a) = a$), obtenemos: $\ln(y) = 2x + 1$

Ahora, despejamos (x): $2x = \ln(y) - 1$ $x = \frac{\ln(y) - 1}{2}$

Por lo tanto, la solución es: $x = \frac{\ln(y) - 1}{2}$

<br>

**Problema 10:** Determine la derivada de: $f(x) = 3x^4 - 5x^3 + 7x - 9$

**Solución:** Aplicando la regla de potencias: $f'(x) = 12x^3 - 15x^2 + 7$

<br>

**Problema 11:** Encuentre la derivada de: $g(x) = x^5 - 4x^4 + 3x^2 - x + 2$

**Solución:** Aplicando la regla de potencias: $g'(x) = 5x^4 - 16x^3 + 6x - 1$

<br>

**Problema 12:** Dada la función: $f(x) = 3 - 2x^2$

1.  Grafica la función.

2.  Identifica por inspección visual el valor de (x) donde la función alcanza su máximo.

3.  Determina el valor de la derivada en ese punto.

**Solución:**

1.  Para graficar la función utilizaremos el paquete `ggplot2` en R:

```{r}
library(ggplot2)

# Crear una secuencia de valores para x
x_vals <- seq(-2, 2, 0.01)

# Calcular los valores correspondientes de f(x) para cada x
f_vals <- 3 - 2*x_vals^2

# Crear un dataframe con x y f(x)
df <- data.frame(x = x_vals, f = f_vals)

# Graficar usando ggplot
ggplot(df, aes(x=x, y=f)) + 
  geom_line() +
  labs(title="f(x) = 3 - 2x^2", x="x", y="f(x)") +
  theme_minimal()
```

2.  Al inspeccionar visualmente la gráfica, se puede identificar que la función alcanza su valor máximo en (x = 0).

3.  La derivada de (f(x)) es: $f'(x) = -4x$ Evaluando en (x = 0): $f'(0) = -4(0) = 0$

Por lo tanto, el valor de la derivada en el punto donde la función alcanza su máximo es 0.
