---
title: "SOC3070 Análisis de Datos Categóricos"
author: "Tarea corta 1, respuestas"
output:
  pdf_document: default
  html_document:
    df_print: paged
---

```{r, echo=FALSE}
# Escribir install.packages("tinytex") en la consola para instalar "tinytex"
# Carga "tinytex" para compilar PDF
library("tinytex")
```

Ponderación: 6% de la nota final del curso.

<br>

*Notar*:

-   $e$ corresponde al exponente natural
-   $\ln$ es el logarítmo natural

<br>

1)  $e^{0} + 1=$

2)  $2\ln(1) =$

3)  $\ln(e^{n\theta}) - \theta =$ 

4)  $e^{\ln(g(x))} = g(x)$

5)  $p^{0} \times p^{1} \times p^{y} \times p^{y} \times p^{2y} =$

6)  $\frac{1}{(1-p)^{x}}=$

7)  Si $e^{\delta x} = p^{\delta}$ entonces $x=$

8)  Si $\ln\Big( \frac{y}{c}\Big) = \alpha + \beta x$ entonces $y=$


9)  Si  $x_{1}=x_{2}=\dots = x_{n}$ entonces $\sum_{i=1}^{n} \ln (x_{i}) =$


10) Si $y = 2 x$ y $x \in (-10,10)$, ¿Cual es la pendiente de la curva cuando x=3?

````{r, echo=FALSE, message=FALSE, warning=FALSE}
remotes::install_github("ProjectMOSAIC/mosaicCalc", ref="beta")
library("mosaicCalc")
slice_plot(2 * x ~ x, domain(x = range(-10, 10))) + labs(y="y")
````

11) Si $y = -2x^2$ y $x \in (-10,10)$, ¿Cual es la pendiente de la curva cuando x=1?

````{r, echo=FALSE, message=FALSE, warning=FALSE}
slice_plot(-2 * x^2 ~ x, domain(x = range(-10, 10))) + labs(y="y")
````




