---
title: "SOC3070 Análisis de Datos Categóricos"
author: "Tarea corta 4"
output:
  pdf_document: default
  html_document:
    df_print: paged
---

```{r, echo=FALSE, message=FALSE}
# Escribir install.packages("tinytex") en la consola para instalar "tinytex"
# Carga "tinytex" para compilar PDF
library("tinytex")
library("tidyverse")
library("vcd")
library("vcdExtra")

data("Yamaguchi87")
data <- Yamaguchi87
ctable <- xtabs(Freq ~ Son + Father + Country, data=Yamaguchi87)
ctable <- ctable[c(1,4),c(1,4),c(1,2)]

ctable_usa <- ctable[,,1]
ctable_uk  <- ctable[,,2]
```
Ponderación: 6% de la nota final del curso. 

## Introducción: 

En su artículo _"Understanding  –  and  Misunderstanding –  Social  Mobility  in  Britain:  The  Entry of the Economists, the Confusion of Politicians and the Limits of Educational Policy"_ [John H. Goldthorpe](https://en.wikipedia.org/wiki/John_Goldthorpe) describe la distinción entre movilidad social absoluta y relativa, y resume los principales hallazgos al respecto en UK:

> > "Sociologists  attach [crucial importance]  to  the  distinction between absolute and relative mobility rates. Absolute rates refer to the actual proportions of individuals of given class origins who are mobile to different class destinations, while relative rates compare the  chances of individuals of differing  class origins arriving at different class destinations  and  thus  indicate  the  extent  of  social  fluidity.  [Relative mobility is a zero-sum phenomenon. If one person moves up in relative terms, another by definition must have moved down]. In  these  two  respects, the major research findings [can be summarized] as follows. 

> > (i) Absolute rates of intergenerational class mobility, as measured in percentage terms, appear quite  high. [...] Rates  of  upward  mobility steadily  increased  in  the  course  of  the twentieth  century,  primarily  as  a  consequence  of  class  structural  change  -  i.e.  of  the expansion  of  professional  and  managerial  positions creating "more   room  at  the  top". However, immobility at the "top" also increased.

> > (ii)  Relative  rates  of  intergenerational  class  mobility [...] showed  a basic  constancy  over  most  of  the  twentieth  century,  or  at  all  events  no  sustained  directional change. [...] In  other  words,  the  strength  of  the  association  between  the  class  positions  of  children  and their parents, considered net of class structural effects, appeared remarkably robust. 

> > Although increasing  upward  mobility  might  create  a  contrary impression,  Britain  had  not  in  fact become a significantly more fluid or ‘open’ society.

## Datos: 

En esta tarea usarán un subconjunto de los datos provistos por [Kazuo Yamaguchi](https://sociology.uchicago.edu/directory/kazuo-yamaguchi) en su artículo "Models for comparing mobility tables: toward parsimony and substance" (ASR 1987) para estudiar movilidad social intergeneracional. Este subconjunto de datos corresponde a dos tablas de contingencia que clasifican a padres e hijos según su clase social en USA y UK (tablas `ctable_usa` y `ctable_uk`, respectivamente), donde  tanto padres como hijos pueden pertenecer a la clase UpNM (profesionales, gerentes y funcionarios ) o la clase LoM (trabajadores no agrícolas semicualificados y no cualificado).

```{r, echo=T, message=FALSE}
# Escribir install.packages("tinytex") en la consola para instalar "tinytex"
# Carga "tinytex" para compilar PDF
library("tinytex")
library("tidyverse")
library("vcd")
library("vcdExtra")

data("Yamaguchi87")
data <- Yamaguchi87
ctable <- xtabs(Freq ~ Son + Father+Country, data=Yamaguchi87)
ctable <- ctable[c(1,4),c(1,4),c(1,2)]

ctable_usa <- ctable[,,1]
ctable_uk  <- ctable[,,2]
```


Como se observa, cada tabla tiene dos dimensiones: ocupación del hijo (filas) y ocupación del padre (columnas). 
```{r}
#USA
print(ctable_usa)

#UK
print(ctable_uk)
```



## Problemas:


1). Calcula manualmente el estadístico $\chi^2$ para ambas tablas de contingencia y evalua si la clase de origen es o no independiente de la clase de destino en USA y UK. Puedes escribir tu propia función en `R` para facilitar el trabajo. Compara tus resultados con lo obtenido usando el comando `chisq.test( tutabla, correct = FALSE)`. 


2) Elije e implementa una medida de asociación que, siguiendo la definición de Goldthorpe, capture adecuadamente los niveles de **"movilidad relativa"** en cada país. Justifica BREVEMENTE tu decisión.


3) Calcula un intervalo de confianza al 95% para la diferencia entre ambos estadísticos (o la diferencia del log de éstos). Comenta brevemente las implicancias sustantivas de este resultado. Pista: Si $\hat{\beta}_{USA}$ y $\hat{\beta}_{UK}$ son los estadísticos estimados para cada país ($\beta$ es un signo arbitrario para denotar el estadístico que elijas), entonces


$$SE(\hat{\beta}_{USA} - \hat{\beta}_{UK}) = \sqrt{\mathbb{V}\text{ar}(\hat{\beta}_{USA} - \hat{\beta}_{UK}) }  = \sqrt{\mathbb{V}\text{ar}(\hat{\beta}_{USA}) + \mathbb{V}\text{ar}(\hat{\beta}_{UK})}$$


## Respuestas:

1) 

```{r}

mi_chi2 <- function(tabla) {

  n = sum(tabla)
  marginal_fila    <- apply(tabla, 1, sum)/n
  marginal_columna <- apply(tabla, 2, sum)/n  
  
  frec_esperadas <- (marginal_fila %*% t(marginal_columna))*n
  mi_chi2 <- sum(((tabla - frec_esperadas)^2)/ frec_esperadas) 
  mi_df <- (length(marginal_fila)-1)*(length(marginal_columna)-1)
  mi_pvalue <- 1 - pchisq(mi_chi2, df=1)
  
  print(list(chi2 = mi_chi2, pvalue = mi_pvalue))

}

mi_chi2(ctable_usa)
chisq.test(ctable_usa, correct = FALSE)


mi_chi2(ctable_uk)
chisq.test(ctable_uk, correct = FALSE)

```

Los resultados indican que ambos casos existe evidence para rechazar la hipótesis (nula) de que la clase de origen no está asociada a la clase de destino.


2) La medida apropiada es la Odds ratio porque es una medida "margins-free", es decir, captura la asociación neta entre dos variables categóricas sin verse afectada por la distribución marginal de éstas. Como medida de movilidad relativa las odds ratio capturan el grado con que la clase de origen afecta las chances de alcanzar diferentes clases de destino, independiente de cambios en la estructura de clases entre ambas generaciones. En este sentido una mayor odds ratio indica menor movilidad social relativa.

En `R`:

```{r}
# Función que calcula odds ratio
or <- function(table) { 
  theta_hat <- (table[1,1]*table[2,2])/(table[1,2]*table[2,1])
  return(theta_hat)
}

or_usa_hat <- or(ctable_usa); or_usa_hat
or_uk_hat  <- or(ctable_uk); or_uk_hat
```


3) Nuestro estadístico de interés es la diferencia entre los log odds ratios para cada país (llamémoslo $\Delta$ por conveniencia): $\Delta= \ln \hat{\theta}_{USA} - \ln \hat{\theta}_{UK}$

Podemos obtener un intervalo al 95% de confianza para la diferencia en los log odds ratio usando la siguiente formula:

$$95\% \text{CI}_{\hat{\Delta}}: \hat{\Delta} + 2\cdot SE_{\hat{\Delta}}$$

donde $SE_{\hat{\Delta}}$ es la desviación estándar de la "sampling distribution" de la diferencia entre las log odds ratios. Formalmente:

$$SE_{\hat{\Delta}} = \sqrt{\mathbb{V}\text{ar}(\ln \hat{\theta}_{UK} - \ln \hat{\theta}_{USA}) }  = \sqrt{\mathbb{V}\text{ar}(\ln \hat{\theta}_{UK}) + \mathbb{V}\text{ar}(\ln \hat{\theta}_{USA})} =  \sqrt{\sum_{ij} 1/n^{UK}_{ij} + \sum_{ij} 1/n^{USA}_{ij}}$$
Podemos implementar este calculo en `R` del siguiente modo:

```{r}

# Funciones para estimar la log odds ratio y su respectiva desviación estándar (SE)
log_or <- function(table) { 
  theta_hat <- (table[1,1]*table[2,2])/(table[1,2]*table[2,1])
  log_theta_hat <- log(theta_hat)
  return(log_theta_hat )
}

sd_log_odd_ratio <- function(table) { 
  sd_log_theta_hat  <- sqrt(sum(1/table))
  return(sd_log_theta_hat)
}

# Aplica función a cada tabla para obtener resultados en términos de log odds ratio, luego calcula standard error de cada estimate

log_or_usa_hat <-  log_or(ctable_usa)
sd_log_or_usa_hat <- sd_log_odd_ratio(ctable_usa)

log_or_uk_hat <-  log_or(ctable_uk)
sd_log_or_uk_hat <- sd_log_odd_ratio(ctable_uk)


delta_hat <- log_or_usa_hat - log_or_uk_hat

var_log_or_usa_hat <- sd_log_or_usa_hat^2
var_log_or_uk_hat  <- sd_log_or_uk_hat^2
  
var_delta_hat <- var_log_or_usa_hat + var_log_or_uk_hat
sd_delta_hat  <- sqrt(var_delta_hat)

ci_delta_hat <- delta_hat + c(-2,2)*sd_delta_hat


print(paste0("Diferencia log OR  (movilidad relativa) USA-UK:",  round(delta_hat,2) ))
print(paste0("SE diferencia log OR  (movilidad relativa) USA-UK:",  round(sd_delta_hat,2) ))
print(paste0("95% CI diferencia log OR  (movilidad relativa) USA-UK: [", round(ci_delta_hat[1],2),",",round(ci_delta_hat[2],2),"]"))
```

Este resultado indica que USA presenta un nivel ligeramente más alto de movilidad social relativa respecto a UK.

