---
title: "Ejercicio 3"
subtitle: "Ayudantía soc3070"
author: "Cantillan, R. | Bucca, M."
institute: "ISUC"
page-layout: article
date: today
date-format: short
number-sections: true
format:
  html:
    titlepage-logo: "images/uc-chile.png"
    logo-align: left
    logo-size: 1.5
    theme: 
      light: flatly
      dark: darkly
    toc: true
    toc_float: true
    toc-depth: 5
    toc-title: "En este ejercicio"
editor: visual
title-block-banner: true
title-block-style: default
title-block-categories: true
freeze: true
execute: 
  echo: fenced
  eval: true
  output: true
  warning: false
reference-location: margin
citation-location: margin
bibliography: catagorical_data.bib
#highlight-style: ayu-dark
#code-block-bg: "#2E2E2E"
#code-block-border-left: "#31BAE9"
---

<head><link rel="stylesheet" href="https://cdnjs.cloudflare.com/ajax/libs/font-awesome/5.15.3/css/all.min.css"></head>

::: sidebar-icons
<a href="https://github.com/mebucca/cda_soc3070/blob/gh-pages/ayudantia/03_manipulacion/index.qmd"><i class="fab fa-github"></i> source </a> <!-- Otros íconos aquí -->
:::

<head>

<link rel="stylesheet" href="https://cdnjs.cloudflare.com/ajax/libs/font-awesome/5.15.3/css/all.min.css">

```{=html}
<style>
    .sidebar-icons {
      display: flex;
      flex-direction: column;
      gap: 10px;
    }
    .sidebar-icons a {
      display: flex;
      align-items: center;
      text-decoration: none;
      color: #333;
    }
    .sidebar-icons i {
      margin-right: 10px;
    }
  </style>
```
</head>

En el presente ejericio realizaremos dos ejericicios de análisis descriptivos de datos con la encuesta ELSOC 2016 y 2017. El ambos utlizan una perspectiva de redes. El primero de redes valuadas y el segundo de redes egocentradas.

## Análisis I

### Librerías

```{r, message=F}
pacman::p_load(intergraph,
               tidyr,
               tidygraph,
               igraph,
               network,
               signnet,
               sna,
               ggplot2,
               xlsx,
               ggraph,
               backbone,
               dplyr,
               readr,
               extrafont,
               kableExtra,
               table1,
               flextable,
               tigerstats,
               foreign,
               xtable,
               Hmisc,
               memisc,
               nnet,
               lattice,
               texreg,
               httr
               )

#unloadNamespace("expss")

```

### data

```{r}
#ELSOC 2016
url <- "https://github.com/rcantillan/ricantillan.rbind.io/raw/main/dat/ELSOC/ELSOC_W01_v4.01_R.RData"
response <- GET(url)
local_path <- "ELSOC_W01_v4.01_R.RData"
writeBin(response$content, local_path)
load("ELSOC_W01_v4.01_R.RData") 
```

```{r}
#elsoc_2016 <- elsoc_2016 %>%
#  dplyr::mutate (JJVV         = ifelse(c12_01>=2, 1, 0)) %>%
#  dplyr::mutate (Religiosa    = ifelse(c12_02>=2, 1, 0)) %>%
#  dplyr::mutate (Partido      = ifelse(c12_03>=2, 1, 0)) %>%
#  dplyr::mutate (Deportiva    = ifelse(c12_07>=2, 1, 0)) %>%
#  dplyr::mutate (AAEE         = ifelse(c12_08>=2, 1, 0)) %>%
#  dplyr::mutate (Caridad      = ifelse(c12_06>=2, 1, 0)) %>%
#  dplyr::mutate (Sindicato    = ifelse(c12_04>=2, 1, 0)) %>%
#  dplyr::mutate (Profesional  = ifelse(c12_05>=2, 1, 0)) %>%
#  dplyr::mutate (Otras        = ifelse(c12_09>=2, 1, 0))%>%
#  dplyr::select (JJVV, Religiosa, AAEE, Deportiva, Partido, 
#                 Profesional, Sindicato, Caridad, Otras)

elsoc_2016<-elsoc_2016%>%
  mutate_at(vars(matches("c12")), ~ifelse(. < 2, 0, 1)) %>% # se reduce  una línea. 
  dplyr::mutate (c02         = case_when(c02 == 1 ~ 1,  
                                         c02 == 2 ~ 0, 
                                         c02 == 3 ~ 1)) %>%
  dplyr::mutate (mujer        = case_when(m0_sexo   == 1     ~ "hombre",
                                          m0_sexo   == 2     ~ "mujer")) %>%
  dplyr::mutate (edad         = case_when(m0_edad %in% 18:29 ~ "joven",
                                          m0_edad %in% 30:65 ~ "adulto",
                                          m0_edad %in% 66:88 ~ "adulto_mayor")) %>%
  dplyr::mutate (nivel_educ   = case_when(m01     %in% 1 :7  ~ "no_univers",
                                          m01     %in% 8 :10 ~ "univers"))%>%
    dplyr::select(JJVV=c12_01, Religiosa=c12_02, AAEE=c12_03, Deportiva=c12_04, 
                  Partido=c12_05, Profesional=c12_06, Sindicato=c12_07, Caridad=c12_08, 
                  Otras=c12_09, mujer,edad,nivel_educ)
```

### NA

```{r}
# set NA
elsoc_2016[elsoc_2016=="-999"] <- NA
elsoc_2016[elsoc_2016=="-888"] <- NA

# delete NA in covariable
elsoc_2016<-elsoc_2016 %>% drop_na(c("mujer", "edad", "nivel_educ"))
glimpse(elsoc_2016)
```

### Sexo y asociaciones

```{r}
t1<-rowPerc(xtabs(~JJVV+mujer,data=elsoc_2016))
t2<-rowPerc(xtabs(~Religiosa+mujer,data=elsoc_2016))
t3<-rowPerc(xtabs(~Deportiva+mujer,data=elsoc_2016))
t4<-rowPerc(xtabs(~Caridad+mujer,data=elsoc_2016))
t5<-rowPerc(xtabs(~Partido+mujer,data=elsoc_2016))
t6<-rowPerc(xtabs(~Profesional+mujer,data=elsoc_2016))
t7<-rowPerc(xtabs(~Sindicato+mujer,data=elsoc_2016))
t8<-rowPerc(xtabs(~AAEE+mujer,data=elsoc_2016))
t9<-rowPerc(xtabs(~Otras+mujer,data=elsoc_2016))

a<-rbind(t1,t2,t3,t4,t5,t6,t7,t8,t9)
a<-as.data.frame(a)
a$part<-c(0,1,0,1,0,1,0,1,0,1,0,1,0,1,0,1,0,1)
a1<-a[a$part==1,]

a1$Tipo<-c("JJVV","Religiosa","Deportiva","Caridad","Partido","Profesional","Sindicato","AAEE","Otras")
a1<-a1%>%
  dplyr::select(Tipo,hombre,mujer)

```

### nivel educativo y asociaciones

```{r}
t1<-rowPerc(xtabs(~JJVV+nivel_educ,data=elsoc_2016))
t2<-rowPerc(xtabs(~Religiosa+nivel_educ,data=elsoc_2016))
t3<-rowPerc(xtabs(~Deportiva+nivel_educ,data=elsoc_2016))
t4<-rowPerc(xtabs(~Caridad+nivel_educ,data=elsoc_2016))
t5<-rowPerc(xtabs(~Partido+nivel_educ,data=elsoc_2016))
t6<-rowPerc(xtabs(~Profesional+nivel_educ,data=elsoc_2016))
t7<-rowPerc(xtabs(~Sindicato+nivel_educ,data=elsoc_2016))
t8<-rowPerc(xtabs(~AAEE+nivel_educ,data=elsoc_2016))
t9<-rowPerc(xtabs(~Otras+nivel_educ,data=elsoc_2016))

a<-rbind(t1,t2,t3,t4,t5,t6,t7,t8,t9)
a<-as.data.frame(a)
a$part<-c(0,1,0,1,0,1,0,1,0,1,0,1,0,1,0,1,0,1)
a2<-a[a$part==1,]
a2<-a2%>%
  dplyr::select("no universitario"=no_univers, "universitario"=univers)
```

### edad y asociaciones

```{r}
t1<-rowPerc(xtabs(~JJVV+edad,data=elsoc_2016))
t2<-rowPerc(xtabs(~Religiosa+edad,data=elsoc_2016))
t3<-rowPerc(xtabs(~Deportiva+edad,data=elsoc_2016))
t4<-rowPerc(xtabs(~Caridad+edad,data=elsoc_2016))
t5<-rowPerc(xtabs(~Partido+edad,data=elsoc_2016))
t6<-rowPerc(xtabs(~Profesional+edad,data=elsoc_2016))
t7<-rowPerc(xtabs(~Sindicato+edad,data=elsoc_2016))
t8<-rowPerc(xtabs(~AAEE+edad,data=elsoc_2016))
t9<-rowPerc(xtabs(~Otras+edad,data=elsoc_2016))

a<-rbind(t1,t2,t3,t4,t5,t6,t7,t8,t9)
a<-as.data.frame(a)
a$part<-c(0,1,0,1,0,1,0,1,0,1,0,1,0,1,0,1,0,1)
a3<-a[a$part==1,]
a3<-a3%>%
  dplyr::select(joven, adulto, "adulto mayor"=adulto_mayor)
```

### tabla descriptiva de composición (incluye solo quienes informan participar)

```{r}
tabla1<-cbind(a1,a2,a3)
tabla1<-as.data.frame(tabla1)
tabla1<-tibble::rowid_to_column(tabla1, "id")

tabla1 %>%
  kbl(caption = "Composición (%) de participantes en asociaciones voluntarias (ELSOC 2016)") %>%
    kable_classic("hover", full_width = F)
```

### overlap

```{r}
asociaciones<-elsoc_2016%>%dplyr::select(JJVV, Religiosa, AAEE, Deportiva, Partido, Profesional,
                    Sindicato, Caridad, Otras)

#Transpose
asociaciones_t <-t(asociaciones)

#Proyección modo 1 (overlap) 
overlap <- asociaciones_t%*%t(asociaciones_t)

overlap %>%
  kbl(caption = "Overlap de asociaciones voluntarias (ELSOC 2016)") %>%
    kable_classic("hover", full_width = F)
```

### Backbone

```{r, message=FALSE}
fdsm  <- fdsm(asociaciones_t, trials = 10000, alpha = 0.01, signed=TRUE, class="edgelist")
```

```{r}
fdsm %>%
  kbl(caption = "edgelist asociaciones voluntarias (ELSOC 2016)") %>%
    kable_classic("hover", full_width = F)
```

### plot de red.

```{r}
g <- graph_from_data_frame(fdsm, directed = F)
E(g)[E(g)$weight ==  "1"]$link <- "attraction"
E(g)[E(g)$weight == "-1"]$link <- "repulsion"
```

```{r}
E(g)$link
#extrafont::font_import()
#extrafont::loadfonts()

# agregar atributos a la red
g$name <- "Red asociativa"
#g$name

V(g)$id <- 1:9
#V(g)$id
#V(g)$tipo

## Calcular degree signed "ratio":  positive neighbors/(positive neighbors+negative neighbors)/ 
V(g)$centrality<-igraph::degree(g)

# Visualización de la red
ggraph(g, layout = "in_circle") +  
      theme_graph(background = "white",
              base_family = "Helvetica",
              foreground = 'steelblue', 
              fg_text_colour = 'white',
              base_size = 11) + 
     geom_edge_link(aes(color = link)) + 
     geom_node_point(aes(size = centrality),alpha = 8) + 
     geom_node_text(aes(label = name), repel = T) +
# geom_edge_density(aes(fill = vinculo)) + 
     geom_edge_link(alpha = 0.001) + 
     theme(legend.text=element_text(size=13)) +
     labs(caption = "1- Measure of centrality PN based on Everett & Borgatti 2014.
     2- Links statistically significant (alpha = 0.01) compared to a null model obtained from FDSM. 
     3- Fuente de datos: ELSOC-COES 2016 - 2018.")
```

## Análisis II

### Data 2019

Procesamod s los datos y creamos el "Indice E-I" de Krackhardt y Stern (1988). Creamos los alteres como externos (con otras categorías distinta a la del ego) o como internos (misma categoría que el ego). Los valores de -1 implican perfecta homofilia y los valores de +1 corresponden a perfecta heterofilia.

$$ EI = \frac{E - I}{E + I} $$

### datos

```{r}
url <- "https://github.com/rcantillan/ricantillan.rbind.io/raw/main/dat/ELSOC/ELSOC_W02_v3.00_R.RData"
response <- GET(url)
local_path <- "ELSOC_W02_v3.00_R.RData"
writeBin(response$content, local_path)
load("ELSOC_W02_v3.00_R.RData") #reemplazar por ruta local de descarga
```

### librerías

```{r}
library(expss)
library(car)
```

### Seleccionamos datos

```{r}
# Armar BBDD 2019 
ego2017 <- elsoc_2017 %>%
  dplyr::select(idencuesta,
                sexo=m0_sexo,
                sexoalter01=r13_sexo_01,
                sexoalter02=r13_sexo_02,
                sexoalter03=r13_sexo_03,
                sexoalter04=r13_sexo_04,
                sexoalter05=r13_sexo_05,
                edad=m0_edad,
                edadalter01=r13_edad_01,
                edadalter02=r13_edad_02,
                edadalter03=r13_edad_03,
                edadalter04=r13_edad_04,
                edadalter05=r13_edad_05,
                relig=m38,
                religalter01=r13_relig_01,
                religalter02=r13_relig_02,
                religalter03=r13_relig_03,
                religalter04=r13_relig_04,
                religalter05=r13_relig_05,
                educ=m01,
                educalter01=r13_educ_01,
                educalter02=r13_educ_02,
                educalter03=r13_educ_03,
                educalter04=r13_educ_04,
                educalter05=r13_educ_05,
                ideol=c15,
                ideolalter01=r13_ideol_01,
                ideolalter02=r13_ideol_02,
                ideolalter03=r13_ideol_03,
                ideolalter04=r13_ideol_04,
                ideolalter05=r13_ideol_05,
                c08_01,
                c08_02,
                c08_03,
                c08_04,
                ponderador01) 
```

### Set NA

```{r}
# Definir NA's
ego2017[ego2017=="-999"] <- NA
ego2017[ego2017=="-888"] <- NA
```

### Recode sexo

```{r}
sexolab<-c("hombre","mujer")
ego2017$sexo_h<-factor(Recode(ego2017$sexo,"1=1;2=2;-888=NA;-999=NA"),labels=sexolab)
ego2017$alterSexo1<-factor(Recode(ego2017$sexoalter01,"1=1;2=2;-888=NA;-999=NA"),labels=sexolab)
ego2017$alterSexo2<-factor(Recode(ego2017$sexoalter02,"1=1;2=2;-888=NA;-999=NA"),labels=sexolab)
ego2017$alterSexo3<-factor(Recode(ego2017$sexoalter03,"1=1;2=2;-888=NA;-999=NA"),labels=sexolab)
ego2017$alterSexo4<-factor(Recode(ego2017$sexoalter04,"1=1;2=2;-888=NA;-999=NA"),labels=sexolab)
ego2017$alterSexo5<-factor(Recode(ego2017$sexoalter05,"1=1;2=2;-888=NA;-999=NA"),labels=sexolab)
with(ego2017, summary(cbind(alterSexo1,alterSexo2,alterSexo3,alterSexo4,alterSexo5)))
```

### Recode edad

```{r}
edadlab <- c("18-24", "25-34", "35-44", "45-54", "55-64", ">65")
ego2017$edadR<-factor(Recode(ego2017$edad,"lo:24=1;25:34=2;35:44=3;45:54=4;55:64=5;65:hi=6"),labels=edadlab)

ego2017$alterAge1<-factor(Recode(ego2017$edadalter01,"lo:24=1;25:34=2;35:44=3;45:54=4;55:64=5;65:hi=6"),labels=edadlab)
ego2017$alterAge2<-factor(Recode(ego2017$edadalter02,"lo:24=1;25:34=2;35:44=3;45:54=4;55:64=5;65:hi=6"),labels=edadlab)
ego2017$alterAge3<-factor(Recode(ego2017$edadalter03,"lo:24=1;25:34=2;35:44=3;45:54=4;55:64=5;65:hi=6"),labels=edadlab)
ego2017$alterAge4<-factor(Recode(ego2017$edadalter04,"lo:24=1;25:34=2;35:44=3;45:54=4;55:64=5;65:hi=6"),labels=edadlab)
ego2017$alterAge5<-factor(Recode(ego2017$edadalter05,"lo:24=1;25:34=2;35:44=3;45:54=4;55:64=5;65:hi=6"),labels=edadlab)
with(ego2017, summary(cbind(alterAge1,alterAge2,alterAge3,alterAge4,alterAge5)))
```

### Recode religión

```{r}
rellab = c("Catolico","Evangelico","Otra Religion","no religioso")
ego2017$religid<-factor(Recode(ego2017$relig,"1=1;2=2;3:6=3;7:9=4;-999:-888=4"),labels=rellab)
ego2017$alterRelig1<-factor(Recode(ego2017$religalter01,"1=1;2=2;3:4=4;5=3;-999:-888=4"),labels=rellab)
ego2017$alterRelig2<-factor(Recode(ego2017$religalter02,"1=1;2=2;3:4=4;5=3;-999:-888=4"),labels=rellab)
ego2017$alterRelig3<-factor(Recode(ego2017$religalter03,"1=1;2=2;3:4=4;5=3;-999:-888=4"),labels=rellab)
ego2017$alterRelig4<-factor(Recode(ego2017$religalter04,"1=1;2=2;3:4=4;5=3;-999:-888=4"),labels=rellab)
ego2017$alterRelig5<-factor(Recode(ego2017$religalter05,"1=1;2=2;3:4=4;5=3;-999:-888=4"),labels=rellab)
with(ego2017, summary(cbind(alterRelig1,alterRelig2,alterRelig3,alterRelig4,alterRelig5)))
```

### Recode posición política

```{r}
pollab <- c("Izq", "Centro", "Der", "Ind/Ninguno", "NA")
ego2017$izqderR<-factor(Recode(ego2017$ideol,"0:3=1;4:6=2;7:10=3;11:12=4;NA=5"),labels=pollab)
ego2017$alterPospol1=factor(Recode(ego2017$ideolalter01,"1:2=3;3=2;4:5=1;6=4;NA=5"),labels=pollab)
ego2017$alterPospol2=factor(Recode(ego2017$ideolalter02,"1:2=3;3=2;4:5=1;6=4;NA=5"),labels=pollab)
ego2017$alterPospol3=factor(Recode(ego2017$ideolalter03,"1:2=3;3=2;4:5=1;6=4;NA=5"),labels=pollab)
ego2017$alterPospol4=factor(Recode(ego2017$ideolalter04,"1:2=3;3=2;4:5=1;6=4;NA=5"),labels=pollab)
ego2017$alterPospol5=factor(Recode(ego2017$ideolalter05,"1:2=3;3=2;4:5=1;6=4;NA=5"),labels=pollab)
with(ego2017,summary(cbind(alterPospol1,alterPospol2,alterPospol3,alterPospol4,alterPospol5)))
```

### Recode nivel educativo

```{r}
edulab = c("Basica", "Media", "Sup. Tecnica", "Sup. Univ")
ego2017$educaF<-factor(Recode(ego2017$educ,"1:3=1;4:5=2;6:7=3;8:10=4;-888=NA;-999=NA"),labels=edulab)
ego2017$alterEduca1<-factor(Recode(ego2017$educalter01,"1=1;2:3=2;4=3;5=4;-888=NA;-999=NA"),labels=edulab)
ego2017$alterEduca2<-factor(Recode(ego2017$educalter02,"1=1;2:3=2;4=3;5=4;-888=NA;-999=NA"),labels=edulab)
ego2017$alterEduca3<-factor(Recode(ego2017$educalter03,"1=1;2:3=2;4=3;5=4;-888=NA;-999=NA"),labels=edulab)
ego2017$alterEduca4<-factor(Recode(ego2017$educalter04,"1=1;2:3=2;4=3;5=4;-888=NA;-999=NA"),labels=edulab)
ego2017$alterEduca5<-factor(Recode(ego2017$educalter05,"1=1;2:3=2;4=3;5=4;-888=NA;-999=NA"),labels=edulab)
with(ego2017, summary(cbind(alterEduca1,alterEduca2,alterEduca3,alterEduca4,alterEduca5)))
```

### Tamaño de la red

```{r}
ego2017$tamred = as.numeric(!is.na(ego2017$sexoalter01)) + 
  as.numeric(!is.na(ego2017$sexoalter02)) +
  as.numeric(!is.na(ego2017$sexoalter03)) + 
  as.numeric(!is.na(ego2017$sexoalter04)) +
  as.numeric(!is.na(ego2017$sexoalter05))
print(prop.table(table(ego2017$tamred)), 2)
```

```{r}
ego2017$tamred[ego2017$tamred==0] <- NA
table(ego2017$tamred)
```

### Posición política de alteres segun tamaño de la red de ego.

```{r}
ego2017$alterPospol1t<-Recode(ego2017$alterPospol1,"1:2=3;3=2;4:5=1;6:5=4")
ego2017$alterPospol2t<-Recode(ego2017$alterPospol2,"1:2=3;3=2;4:5=1;6:5=4")
ego2017$alterPospol3t<-Recode(ego2017$alterPospol3,"1:2=3;3=2;4:5=1;6:5=4")
ego2017$alterPospol4t<-Recode(ego2017$alterPospol4,"1:2=3;3=2;4:5=1;6:5=4")
ego2017$alterPospol5t<-Recode(ego2017$alterPospol5,"1:2=3;3=2;4:5=1;6:5=4")

Tpospol1=with(ego2017,table(tamred,alterPospol1t), na.rm=T)
Tpospol2=with(ego2017,table(tamred,alterPospol2t), na.rm=T)
Tpospol3=with(ego2017,table(tamred,alterPospol3t), na.rm=T)
Tpospol4=with(ego2017,table(tamred,alterPospol4t), na.rm=T)
Tpospol5=with(ego2017,table(tamred,alterPospol5t), na.rm=T)

Hpospol=Tpospol1+Tpospol2+Tpospol3+Tpospol4+Tpospol5
Hpospol=round(Hpospol, 0)
dimnames(Hpospol)=list(tamred= c("1", "2", "3", "4","5"),
                       alter = c("Izq", "Centro", "Der", "Ind/Ns", "NA"))

hom_tam<-as.data.frame(round(prop.table(Hpospol,1),2))

hom_tam%>%
  drop_na()%>%
  ggplot(aes(x = tamred, y = Freq, fill = alter, na.rm = TRUE), weight = ponderador01) + 
  geom_bar(position = 'dodge', stat = 'identity') +
  labs(title = "Alter political position", x = "Network size", y = "") +
  scale_fill_viridis_d(alpha = 1, begin = 0, end = 1, direction = 1, option = "F",) +  
  scale_y_continuous(limits = c(0, 1)) +
  theme_light()
```

### Homofilia por posición política

```{r}
library(car)
#rec
ego2017$izqderRx<-Recode(ego2017$ideol,"0:3=1;3:6=2;7:10=3;11:12=4;-999:-888=NA")
ego2017$alterPospol1x=Recode(ego2017$ideolalter01,"1:2=3;3=2;4:5=1;6=4;-999:-888=NA")
ego2017$alterPospol2x=Recode(ego2017$ideolalter02,"1:2=3;3=2;4:5=1;6=4;-999:-888=NA")
ego2017$alterPospol3x=Recode(ego2017$ideolalter03,"1:2=3;3=2;4:5=1;6=4;-999:-888=NA")
ego2017$alterPospol4x=Recode(ego2017$ideolalter04,"1:2=3;3=2;4:5=1;6=4;-999:-888=NA")
ego2017$alterPospol5x=Recode(ego2017$ideolalter05,"1:2=3;3=2;4:5=1;6=4;-999:-888=NA")

Tpospol1=with(ego2017,table(izqderRx,alterPospol1x))
Tpospol2=with(ego2017,table(izqderRx,alterPospol2x))
Tpospol3=with(ego2017,table(izqderRx,alterPospol3x))
Tpospol4=with(ego2017,table(izqderRx,alterPospol4x))
Tpospol5=with(ego2017,table(izqderRx,alterPospol5x))

Hpospol=Tpospol1+Tpospol2+Tpospol3+Tpospol4+Tpospol5
Hpospol=round(Hpospol, 0)
dimnames(Hpospol)=list(ego=c("Izq", "Centro", "Der", "Ind/Ns"),
                       alter=c("Izq", "Centro", "Der", "Ind/Ns"))
round(prop.table(Hpospol,1),2)
```

```{r}
qq3<-as.data.frame(round(prop.table(Hpospol,1),2))

qq3%>%
ggplot(aes(x=ego, y=Freq, fill=alter),  weight = ponderador01) + 
  geom_bar(position = 'dodge', stat='identity') +
  labs(title="Political dyads", x="Ego political position", y="")+
  scale_fill_viridis_d(alpha = 1, begin = 0, end = 1, direction = 1, option = "F",) + 
  scale_y_continuous(limits = c(0, 1))+
    theme_light()
```

### Indice E-I de Krackhardt y Stern (1988).

### EI posición política

```{r}
ego2017$pospol_alt1_clasif<-ifelse(ego2017$izqderR==ego2017$alterPospol1,"External", "Internal")
ego2017$pospol_alt2_clasif<-ifelse(ego2017$izqderR==ego2017$alterPospol2,"External", "Internal")
ego2017$pospol_alt3_clasif<-ifelse(ego2017$izqderR==ego2017$alterPospol3,"External", "Internal")
ego2017$pospol_alt4_clasif<-ifelse(ego2017$izqderR==ego2017$alterPospol4,"External", "Internal")
ego2017$pospol_alt5_clasif<-ifelse(ego2017$izqderR==ego2017$alterPospol5,"External", "Internal")

#Ahora se agrega la información sobre los tipos de vínculos
ego2017$pospol_external<-count_row_if(criterion = "External", 
                                        ego2017$pospol_alt1_clasif, 
                                        ego2017$pospol_alt2_clasif,
                                        ego2017$pospol_alt3_clasif, 
                                        ego2017$pospol_alt4_clasif, 
                                        ego2017$pospol_alt5_clasif) 

ego2017$pospol_internal<-count_row_if(criterion = "Internal", 
                                        ego2017$pospol_alt1_clasif, 
                                        ego2017$pospol_alt2_clasif,
                                        ego2017$pospol_alt3_clasif, 
                                        ego2017$pospol_alt4_clasif, 
                                        ego2017$pospol_alt5_clasif) 

#Finalmente, calculamos el indicador EI
ego2017$EI_index_pospol<-(ego2017$pospol_external-ego2017$pospol_internal)/
                         (ego2017$pospol_external+ego2017$pospol_internal)

summary(ego2017$EI_index_pospol)
```

### EI religión

```{r}
ego2017$alterRelig1_clasif<-ifelse(ego2017$religid==ego2017$alterRelig1,"External","Internal")
ego2017$alterRelig2_clasif<-ifelse(ego2017$religid==ego2017$alterRelig2,"External","Internal")
ego2017$alterRelig3_clasif<-ifelse(ego2017$religid==ego2017$alterRelig3,"External","Internal")
ego2017$alterRelig4_clasif<-ifelse(ego2017$religid==ego2017$alterRelig4,"External","Internal")
ego2017$alterRelig5_clasif<-ifelse(ego2017$religid==ego2017$alterRelig5,"External","Internal")

#Ahora se agrega la información sobre los tipos de vínculos
ego2017$relig_external<-count_row_if(criterion = "External", 
                                     ego2017$alterRelig1_clasif, 
                                     ego2017$alterRelig2_clasif,
                                     ego2017$alterRelig3_clasif, 
                                     ego2017$alterRelig4_clasif, 
                                     ego2017$alterRelig5_clasif) 

ego2017$relig_internal<-count_row_if(criterion = "Internal", 
                                     ego2017$alterRelig1_clasif, 
                                     ego2017$alterRelig2_clasif,
                                     ego2017$alterRelig3_clasif, 
                                     ego2017$alterRelig4_clasif, 
                                     ego2017$alterRelig5_clasif) 

#Finalmente, calculamos el indicador EI
ego2017$EI_index_relig<-(ego2017$relig_external-ego2017$relig_internal)/
                        (ego2017$relig_external+ego2017$relig_internal)

summary(ego2017$EI_index_relig)
```

### EI educación

```{r}
ego2017$alterEduca1_clasif<-ifelse(ego2017$educaF==ego2017$alterEduca1,"External","Internal")
ego2017$alterEduca2_clasif<-ifelse(ego2017$educaF==ego2017$alterEduca2,"External","Internal")
ego2017$alterEduca3_clasif<-ifelse(ego2017$educaF==ego2017$alterEduca3,"External","Internal")
ego2017$alterEduca4_clasif<-ifelse(ego2017$educaF==ego2017$alterEduca4,"External","Internal")
ego2017$alterEduca5_clasif<-ifelse(ego2017$educaF==ego2017$alterEduca5,"External","Internal")

#Ahora se agrega la información sobre los tipos de vínculos
ego2017$educ_external<-count_row_if(criterion = "External", 
                                    ego2017$alterEduca1_clasif, 
                                    ego2017$alterEduca2_clasif,
                                    ego2017$alterEduca3_clasif, 
                                    ego2017$alterEduca4_clasif, 
                                    ego2017$alterEduca5_clasif) 

ego2017$educ_internal<-count_row_if(criterion = "Internal", 
                                    ego2017$alterEduca1_clasif, 
                                    ego2017$alterEduca2_clasif,
                                    ego2017$alterEduca3_clasif, 
                                    ego2017$alterEduca4_clasif, 
                                    ego2017$alterEduca5_clasif) 

#Finalmente, calculamos el indicador EI
ego2017$EI_index_educ<-(ego2017$educ_external-ego2017$educ_internal)/
                        (ego2017$educ_external+ego2017$educ_internal)

summary(ego2017$EI_index_educ)
```

### EI Sexo

```{r}
ego2017$alterSexo1_clasif<-ifelse(ego2017$sexo_h==ego2017$alterSexo1,"External","Internal")
ego2017$alterSexo2_clasif<-ifelse(ego2017$sexo_h==ego2017$alterSexo2,"External","Internal")
ego2017$alterSexo3_clasif<-ifelse(ego2017$sexo_h==ego2017$alterSexo3,"External","Internal")
ego2017$alterSexo4_clasif<-ifelse(ego2017$sexo_h==ego2017$alterSexo4,"External","Internal")
ego2017$alterSexo5_clasif<-ifelse(ego2017$sexo_h==ego2017$alterSexo5,"External","Internal")

#Ahora se agrega la información sobre los tipos de vínculos
ego2017$sexo_external<-count_row_if(criterion = "External", 
                                    ego2017$alterSexo1_clasif, 
                                    ego2017$alterSexo2_clasif,
                                    ego2017$alterSexo3_clasif, 
                                    ego2017$alterSexo4_clasif, 
                                    ego2017$alterSexo5_clasif) 

ego2017$sexo_internal<-count_row_if(criterion = "Internal", 
                                    ego2017$alterSexo1_clasif, 
                                    ego2017$alterSexo2_clasif,
                                    ego2017$alterSexo3_clasif, 
                                    ego2017$alterSexo4_clasif, 
                                    ego2017$alterSexo5_clasif) 

#Finalmente, calculamos el indicador EI
ego2017$EI_index_sexo<-(ego2017$sexo_external-ego2017$sexo_internal)/
                       (ego2017$sexo_external+ego2017$sexo_internal)

summary(ego2017$EI_index_sexo)
```

### EI edad

```{r}
ego2017$alterAge1_clasif<-ifelse(ego2017$edadR==ego2017$alterAge1,"External","Internal")
ego2017$alterAge2_clasif<-ifelse(ego2017$edadR==ego2017$alterAge2,"External","Internal")
ego2017$alterAge3_clasif<-ifelse(ego2017$edadR==ego2017$alterAge3,"External","Internal")
ego2017$alterAge4_clasif<-ifelse(ego2017$edadR==ego2017$alterAge4,"External","Internal")
ego2017$alterAge5_clasif<-ifelse(ego2017$edadR==ego2017$alterAge5,"External","Internal")

#Ahora se agrega la información sobre los tipos de vínculos
ego2017$age_external<-count_row_if(criterion = "External", 
                                   ego2017$alterAge1_clasif, 
                                   ego2017$alterAge2_clasif,
                                   ego2017$alterAge3_clasif, 
                                   ego2017$alterAge4_clasif, 
                                   ego2017$alterAge5_clasif) 

ego2017$age_internal<-count_row_if(criterion = "Internal", 
                                   ego2017$alterAge1_clasif, 
                                   ego2017$alterAge2_clasif,
                                   ego2017$alterAge3_clasif, 
                                   ego2017$alterAge4_clasif, 
                                   ego2017$alterAge5_clasif) 

#Finalmente, calculamos el indicador EI
ego2017$EI_index_age<-(abs(ego2017$age_external-ego2017$age_internal)/
                      (ego2017$age_external+ego2017$age_internal))

summary(ego2017$EI_index_age)
```

```{r}
## Ploteamos
ggplot(data = ego2017) + 
  geom_histogram(mapping = aes(x = EI_index_pospol, fill = ..count..), 
                 binwidth = 0.1, 
                 weight = "ponderador01") + 
  scale_fill_viridis_c(direction = 1, option = "F", guide = FALSE) + 
  labs(title = "Political homophily in personal networks",
       subtitle = "E-I homophily (Krackhardt & Stern, 1988)",
       caption = "source: ELSOC COES 2017",
       x = "", 
       y = "") +
  theme_light()
```
